【裁判字號】    94,重訴,13
【裁判日期】    950217
【裁判案由】    毒品危害防制條例
【裁判全文】
臺灣臺北地方法院刑事判決              94年度重訴字第13號
    公  訴  人  臺灣臺北地方法院檢察署檢察官
    被      告  乙○○
    選任辯護人  張  權律師
                陳雅珍律師
    被      告  甲○○
    上  1   人
    選任辯護人  孫志堅律師
                馬志勤律師
上開被告等因違反毒品危害防制條例案件，經檢察官提起公訴（
九十三年度偵字第八二六四號），本院判決如下：
    主  文
乙○○共同運輸第二級毒品，處有期徒刑拾年。
扣案含第二級毒品ＭＤＭＡ成分之藥錠（驗餘淨重共壹萬陸仟
佰柒拾玖點柒貳公克）均沒收銷燬，扣案包裝袋陸拾個、茶葉紙
袋貳個、旅行袋壹個均沒收。
甲○○共同運輸第二級毒品，未遂，處有期徒刑捌年。
扣案含第二級毒品ＭＤＭＡ成分之藥錠（驗餘淨重共壹萬陸仟
佰柒拾玖點柒貳公克）均沒收銷燬。
    事  實
一、乙○○（綽號「小甲」）、甲○○（綽號「毛毛」）均明知
    ＭＤＭＡ為毒品危害防制條例所定之第二級毒品而不得運輸
    ，乙○○竟受姓名年籍不詳綽號「小傑」成年男子（下稱「
    小傑」）之託而與「小傑」共同基於運輸第二級毒品ＭＤＭ
    Ａ之犯意聯絡，甲○○則與姓名年籍不詳綽號「阿峰」之成
    年男子（下分稱「阿峰」）共同基於運輸第二級毒品ＭＤＭ
    Ａ之犯意聯絡，於「小傑」與「阿峰」經由不詳方法聯繫約
    定於民國九十三年三月一日下午三時許在臺北市○○○路○
    段九三巷五弄五號前之洗車場交付含第二級毒品ＭＤＭＡ成
    分之藥錠約六萬顆（驗餘淨重共一萬六千三百七十九點七二
    公克）後，乙○○即依「小傑」之指示，於九十三年三月一
    日某時，在不詳地點，將上開藥錠（分裝六十包）分置茶葉
    紙袋二袋及旅行袋一袋中置放在車牌號碼ＡＭＥ—二五○號
    重型機車前方踏板處，復騎乘前開機車運輸上開藥錠前往上
    開約定地點，甲○○則依「阿峰」之指示，於當日下午三時
    許，駕駛車牌號碼一七○○—ＦＪ號自用小客車至上開約定
    地點等候以收取乙○○交付之上開藥錠並運輸轉交「阿峰」
    ，迄於當日下午三時二十分許，乙○○騎乘上開機車抵達約
    定地點後，經甲○○與乙○○交談確認後，乙○○與甲○○
    即將裝有上開藥錠（分裝六十包）之茶葉紙袋二袋及旅行袋
    一袋放置在甲○○所駕駛之上開車輛後方行李廂內，甲○○
    再將上開車輛後方行李廂車廂蓋上以著手運輸上開第二級毒
    品ＭＤＭＡ轉交「阿峰」之行為，惟因遭在場監控之警員丙○○、丁○○等人當場逮捕以致甲○○未即完成運輸行為，
    並當場扣得裝有上開藥錠（分裝六十包）之茶葉紙袋二袋、
    旅行袋一袋、且自甲○○處扣得新臺幣（下同）十七萬元、
    國泰世華銀行存摺一本、ＮＯＫＩＡ牌行動電話二支（行動
    電話門號為0000000000號、000000000
    0號）、自乙○○處扣得ＢＥＮＱ牌行動電話一支（行動電
    話門號為0000000000號）、陽信銀行匯款單一張
    ，始查悉上情。
二、案經行政院海岸巡防總局北部地區巡防局報請臺灣板橋地方
    法院檢察署檢察官呈請臺灣高等法院檢察署檢察長令轉臺灣
    臺北地方法院檢察署檢察官偵查起訴。
    理  由
一、訊據被告乙○○固坦承其受「小傑」之託，而於案發當日將
    內裝上開藥錠（分裝六十包）之茶葉紙袋二袋、旅行袋一袋
    置放在其騎乘之重型機車運往「小傑」指示之地點，並於案
    發當時騎乘上開機車將內裝上開藥錠（分裝六十包）之茶葉
    紙袋二袋、旅行袋一袋載往臺北市○○○路○段九三巷五弄
    五號前之洗車場後，且將之放置至被告甲○○所駕駛停放該
    處之自用小客車後方行李廂內，而為警查獲時自其處扣得Ｂ
    ＥＮＱ牌行動電話一支（行動電話門號為00000000
    00號）及陽信銀行匯款單一張等情，被告甲○○固坦承其
    於案發當日駕駛上開自用小客車前往臺北市○○○路○段九
    三巷五弄五號前之洗車場，而被告乙○○於抵達該處時曾將
    裝有上開藥錠（分裝六十包）之茶葉袋二袋及旅行袋一袋放
    置在其所駕駛車輛之後方行李廂內，而為警查獲時自其處扣
    得十七萬元、國泰世華銀行存摺一本、ＮＯＫＩＡ牌行動電
    話二支（行動電話門號為0000000000號、000
    0000000號）等情，惟被告二人均矢口否認有何運輸
    毒品之犯行，被告乙○○辯稱：伊係於九十三年二月二十九
    日晚上七時許接到「小傑」以0000000000號撥打
    之電話要伊於九十三年三月一日下午三時許到臺北市○○路
    與五常街口，伊即依約前往，並受「小傑」之託從臺北市○○街與五常街口載查扣之藥錠前往臺北市○○街與松江路口
    ，等到達臺北市○○街與松江路口後再等「小傑」電話通知
    交付何人，惟本案扣得之藥錠係放置在茶葉紙袋及旅行袋內
    ，且茶葉紙袋上蓋有紙類的遮蔽物，伊並不知道所載送之物
    品為何物。另案發時，伊係因機車載不下而與甲○○聯絡要
    請甲○○幫忙載東西前往「小傑」指定之地點云云。被告甲○○辯稱：案發當日下午二時許，乙○○以不詳電話致電請
    伊幫忙，伊即與乙○○約在臺北市○○○路○段九三巷五弄
    五號之洗車場，伊於當日下午三點到達等待，乙○○於當日
    下午三時三十分許到達並將扣案裝有上開藥錠之茶葉紙袋及
    旅行袋放入伊所駕駛之自用小客車後方行李廂，伊並不知道
    茶葉紙袋及旅行袋內所裝之物品為毒品。另扣案之0000
    000000號行動電話雖係在伊所駕駛之車輛上為警扣得
    ，但伊所駕駛之車輛之前曾借給「阿峰」，伊不記得是否有
    使用前開行動電話，伊之行動電話僅有000000000
    0號云云。經查：
  (一)本案被告甲○○於案發當日下午三時許，駕駛車牌號碼一七
    ○○—ＦＪ號自用小客車至臺北市○○○路○段九三巷五弄
    五號之洗車場，被告乙○○於案發當日下午三時二十分許騎
    乘車牌號碼ＡＭＥ—二五○號重型機車抵達建國北路上址後
    ，被告甲○○、乙○○下車交談，再分持上開裝有含第二級
    毒品ＭＤＭＡ成分藥錠約六萬顆（分裝成六十包）之茶葉紙
    袋二袋及旅行袋一袋放置在被告甲○○所駕駛之上開車輛後
    方行李廂內，被告甲○○再將上開車輛後方行李廂車廂蓋上
    即為警員丙○○、丁○○等人查獲，並當場扣得裝有上開藥
    錠（分裝成六十包，驗餘淨重共一萬六千三百七十九點七二
    公克）之茶葉紙袋二袋、旅行袋一袋，且自被告甲○○處扣
    得十七萬元、國泰世華銀行存摺一本、ＮＯＫＩＡ牌行動電
    話二支（行動電話門號為0000000000號、000
    0000000號）、自被告乙○○處扣得ＢＥＮＱ牌行動
    電話一支（行動電話門號為0000000000號）、陽
    信銀行匯款單一張，而被告甲○○綽號「毛毛」，被告乙○○綽號「小甲」等情，為被告甲○○、乙○○所不否認，而
    扣案裝於茶葉紙袋及旅行袋內之藥錠約六萬顆（分裝六十包
    ），均含第二級毒品ＭＤＭＡ成分，驗餘淨重共一萬六千三
    百七十九點七二公克，此有內政部警政署刑事警察局於九十
    三年四月二十七日所發刑鑑字第○九三○○四八八六一號鑑
    驗通知書在卷可資佐證，且有十七萬元、國泰世華銀行存摺
    一本、ＮＯＫＩＡ牌行動電話二支（行動電話門號為000
    0000000號、0000000000號）、ＢＥＮＱ
    牌行動電話一支（行動電話門號為0000000000號
    ）、陽信銀行匯款單一紙扣案可據，自堪信上開事實為真實
    。
  (二)本案查扣門號為0000000000號之行動電話於案發
    當日即九十三年三月一日下午一時十四分起至當日下午三時
    二十六分許有多次之對外通聯記錄，而上開行動電話持用人
    於當日下午二時四十分及三時零三分之電話中亦確實均提及
    「洗車場」之用語，並有監聽譯文（見臺灣臺北地方法院檢
    察署九十三年度偵字第八二六四號卷第七二頁至第七五頁）
    在卷可參，且上開行動電話復為警於九十三年三月一日下午
    三時三十分許在位於臺北市○○○路○段九三巷五弄五號洗
    車場前自被告甲○○處扣得，顯見上開門號為000000
    0000號之行動電話確實為被告甲○○所持用，被告甲○○於九十五年一月二十四日在本院審理中辯稱其已不記得是
    否有使用過上開行動電話，可能是之前向其借車的「阿峰」
    所有云云，顯與事實不符，難以採信。
  (三)至於被告乙○○辯稱：伊係於臺北市○○路與五常街口欲將
    「小傑」交付之物品運送至松江路與錦州街口，因東西太多
    機車無法載運而於案發當日下午與甲○○聯繫，請甲○○到
    建國北路三段九三巷五弄五號之洗車場幫忙載云云，被告甲○○辯稱：伊係受被告乙○○之請託而於案發當日下午三時
    許前往臺北市○○○路○段九三巷五弄五號之洗車場云云，
    若如被告乙○○所稱「小傑」委其起運及運抵之地點分為台
    北市○○路與五常街口及臺北市○○路與錦州街口，上開二
    地點間距離甚近，且由臺北市○○路與五常街口、臺北市○○路與錦州街口及本案被告乙○○、甲○○為警查獲之臺北
    市○○○路○段九三巷五弄五號之地理位置以觀，本案查獲
    地點與自臺北市○○路與五常街口前往臺北市○○路與錦州
    街口之路徑為相反方向，被告乙○○既可騎乘機車運送上開
    藥錠至為警查獲之地點即臺北市○○○路○段九三巷五弄五
    號，又為何不直接騎乘機車運送上開藥錠至臺北市○○路與
    錦州街口而要繞路將上開藥錠載往本案查獲地點？此均與常
    理不合，是應認「小傑」委託被告乙○○運送上開藥錠之目
    的地為臺北市○○○路○段九三巷五弄五號，而非臺北市○○路與錦州街口，被告乙○○、甲○○前開所辯，均不足憑
    採。
  (四)證人丙○○於本院審理中結證稱：伊為本案之查緝員，一開
    始是監控徐盟峰、蔡國池等人，在九十三年三月一日查緝前
    二、三天，有聽到徐盟峰提及近日有一批毒品進來，接著在
    九十三年三月一日又聽到徐盟峰、蔡國池在電話中說要湊錢
    在三重正義北路做匯錢的動作，所以就有一組人在該處附近
    待命。另經過監聽譯文中提到「一萬顆五萬，我們有二十萬
    顆」及價格「一四○、一四五」、行動蒐證及現場跟監來綜
    合判斷要取貨的是搖頭丸，且有六萬顆是要交給徐盟峰，大
    約是九十三年三月一日下午又監聽到徐盟峰與甲○○即「毛
    毛」聯繫約在松江路與農安街口要碰面，查緝小組就採取跟
    監的動作，發現徐盟峰駕車到松江路與「毛毛」碰面交談一
    下就離開，查緝小組來不及跟上，但當場有將車牌號碼一七
    ○○—ＦＪ記下來，後來因監聽線上反應要在洗車場那邊等
    ，所以所有人就在附近依線索尋找，在臺北市○○○路○段
    九三巷五弄五號洗車場發現一七○○—ＦＪ之車輛，接著就
    在上開洗車場附近埋伏，大約經過半小時，就看到乙○○騎
    乘機車過來停在上開車輛旁邊，機車前側還放著旅行袋及茶
    葉紙袋，再將旅行袋及茶葉袋搬到上開車輛的後側行李廂等
    語（見本院九十四年六月二十八日審判筆錄）；證人丁○○
    於本院審理中到庭結證稱：案發當天因為主辦的丙○○說所
    有的人都要到洗車場，所以伊到洗車場後看到甲○○的賓士
    車在該洗車場內洗車，甲○○則走出來打電話講手機，等洗
    完車後，甲○○就將車輛開出停放在洗車場門口，原本以為
    甲○○要離開了，所以就鋪線準備做跟監的動作，可是沒多
    久就看到乙○○騎乘機車過來停在賓士車的正後方，甲○○
    及乙○○就聊天抽煙約十分鐘，接著甲○○便將賓士車後側
    行李廂打開，乙○○再將機車踏板處之旅行袋及茶葉袋放到
    甲○○的賓士車後側行李廂內，甲○○又將行李廂蓋上，兩
    人並再交談幾句，後來看到乙○○發動機車要離開，伊認為
    時機成熟就叫同仁做圍捕動作等語（見同上審判筆錄），並
    觀諸卷附監聽譯文之記載，被告甲○○（於譯文中簡稱「李
    」）於九十三年二月二十六日上午十一時二十六分以000
    0000000號行動電話與「阿峰」（於譯文中簡稱「峰
    」聯繫時即提及「李稱：他們禮拜一東西就到了。‧‧‧李
    稱：我聽到他們要發外面要發一七○，然後給我們一五。峰
    稱：給你們多少？李稱：一五，一五五或一五○。峰稱：一
    五喔？李稱：一五○啦！峰稱：一五○？李稱：嗯。峰稱：
    等於禮拜一我們拿一五○就對了。李稱：我知道的價錢是這
    樣。‧‧‧李稱：我昨天就叫你來，就是要跟你講這件事，
    有確定阿，禮拜一就到了，原本叫你先去收單的錢，收單的
    錢就是一四○的錢。‧‧‧李稱：今天晚上我給「趙哥」的
    話，價錢是一四○的錢，禮拜一拿東西。峰稱：明天勒？李
    稱：明天給也可以。峰稱：假如說禮拜一到的話，就我們到
    手一五○？李稱：到手，對，如果沒給的話是一五○，給的
    話是一四○。‧‧‧峰稱：假如我能夠先跟人家收到錢的話
    ，就是底價一四○？李稱：對！‧‧‧李稱：反正我就這樣
    跟你講，你就先收一百萬顆，先收一萬顆的錢給我。‧‧‧
    李稱：對，讓『川哥』這禮拜有錢用。‧‧‧峰稱：我聯絡
    也是明天阿，明天才有錢阿！李稱：沒關係阿，明天才有錢
    我可以跟『川哥』說明天我錢先給他。」（見臺灣臺北地方
    法院檢察署九十三年度偵字第八二六四號卷第五六頁至第五
    九頁），復參以本件被告甲○○為警查獲之日即九十三年三
    月一日確為星期一且扣案藥錠亦確實含第二級毒品ＭＤＭＡ
    成分，已如前述，顯見被告甲○○係基於收取含第二級毒品
    ＭＤＭＡ成分藥錠轉交「阿峰」之目的而前往本案查獲地點
    ，被告甲○○對於被告乙○○所交付之物品為含第二級毒品
    ＭＤＭＡ成分之藥錠一節應知之甚稔，本案被告甲○○與「
    阿峰」基於共同運輸之犯意聯絡而欲將被告乙○○所交付上
    開藥錠運輸轉交「阿峰」之犯行，堪以認定。
  (五)另「小傑」委請被告乙○○運送之物品為含第二級毒品ＭＤ
    ＭＡ成分之藥錠約六萬顆（驗餘淨重共一萬六千三百七十九
    點七二公克），已如前述，數量甚為龐大，而以前開被告甲○○與「阿峰」談論之最低價格一顆一百四十元計算，上開
    藥錠總價高達八百四十萬元，上開藥錠之價值甚高，且參以
    查扣上開藥錠之現場照片（見臺灣板橋地方法院九十三年度
    偵字第四七五六號卷第四一頁之第四六頁），上開藥錠之分
    裝袋六十個均為透明之塑膠袋，旅行袋只要打開拉鍊、茶葉
    紙袋只要將其上所覆蓋之紙類移除即均可清楚見及分裝六十
    包之上開藥錠，則委託被告乙○○運送上開藥錠之「小傑」
    豈有可能不事先告知被告乙○○委其運送之物為何物以促使
    被告乙○○注意防護以避免遺失或以杜爭議？又現今委他人
    運送不法物品而為警查獲之案件層出不窮，並為新聞媒體所
    廣為報導流傳，一般受託運送物品之人為免受波及與釐清責
    任，亦均會事先確認運送之物品為何，本案被告乙○○所辯
    其未事先詢問「小傑」將運送之物品為何物即逕同意代為運
    送上開藥錠云云，即難認與常情事理相合，不足採信，被告
    乙○○實難就所運送上開藥錠含第二級毒品ＭＤＭＡ成分一
    節推諉不知，本案被告乙○○與「小傑」基於共同運輸之犯
    意聯絡而運輸上開藥錠至臺北市○○○路○段九三巷五弄五
    號洗車場旁交與被告甲○○之犯行，亦足認定。
二、核被告乙○○所為，係犯毒品危害防制條例第四條第二項之
    運輸第二級毒品罪，被告甲○○所為，係犯毒品危害防制條
    例第四條第六項、第二項之運輸第二級毒品未遂罪（被告甲○○部分業經蒞庭檢察官當庭更正起訴之犯罪事實及引用法
    條均僅限於運輸第二級毒品）。被告乙○○與姓名年籍不詳
    綽號「小傑」之成年男子，被告甲○○與姓名年籍不詳綽號
    「阿峰」之成年男子，就上開犯行分別有犯意聯絡及行為分
    擔，均為共同正犯。被告甲○○雖已將置放第二級毒品車輛
    後方行李廂蓋上以著手運輸第二級毒品之犯行，然未即完成
    運輸行為即為警查獲，為未遂犯，應依刑法第二十六條前段
    之規定減輕其刑，無期徒刑部分減輕為七年以上有期徒刑。
    爰審酌被告乙○○、甲○○於警詢、偵查及本院審理中均矢
    口否認犯行，犯後態度均不佳，而運輸之毒品數量極為龐大
    ，對於社會法益之侵害甚大，犯罪手段等情狀，分別量處如
    主文所示之刑。另扣案含第二級毒品ＭＤＭＡ成分之藥錠（
    驗餘淨重共一萬六千三百七十九點七二公克），為查獲之第
    二級毒品，應依毒品危害防制條例第十八條第一項前段之規
    定沒收銷燬；而扣案用以包裝上開藥錠之分裝袋六十個、茶
    葉紙袋二個及旅行袋一個，為共犯「阿峰」所有供犯罪所用
    之物，應依毒品危害防制條例第十九條第一項之規定並予宣
    告沒收；至於其他扣案之十七萬元、國泰世華銀行存摺一本
    、ＮＯＫＩＡ牌行動電話二支（行動電話門號為00000
    00000號、0000000000號）、ＢＥＮＱ牌行
    動電話一支（行動電話門號為0000000000號）及
    陽信銀行匯款單一張，均難認為本案被告甲○○、乙○○或
    其他共犯犯罪所用或犯罪所得之物品，爰不予宣告沒收，附
    此敘明。
據上論斷，應依刑事訴訟法第二百九十九條第一項前段、毒品危
害防制條例第四條第二項、第六項、第十八條第一項前段、第十
九條第一項，刑法第十一條前段、第二十八條、第二十六條前段
、第六十五條第二項，判決如主文。
本案經檢察官黃文明到庭執行職務
中    華    民    國    95    年    2     月    17    日
                        臺灣臺北地方法院刑事第八庭
                            審判長法  官  陳德民
                                  法  官  孫曉青
                                  法  官  唐于智
上正本證明與原本無異。
如不服本判決，應於判決送達後10日內，向本院提出上訴狀。
                                  書記官  李玟郁
中    華    民    國    95    年    2     月    20    日
附錄本案論罪法條
毒品危害防制條例第4條
製造、運輸、販賣第一級毒品者，處死刑或無期徒刑；處無期徒
刑者，得併科新臺幣1 千萬元以下罰金。
製造、運輸、販賣第二級毒品者，處無期徒刑或7 年以上有期徒
刑，得併科新臺幣7 百萬元以下罰金。
製造、運輸、販賣第三級毒品者，處5 年以上有期徒刑，得併科
新臺幣5 百萬元以下罰金。
製造、運輸、販賣第四級毒品者，處3 年以上10年以下有期徒刑
，得併科新臺幣3 百萬元以下罰金。
製造、運輸、販賣專供製造或施用毒品之器具者，處1 年以上7
年以下有期徒刑，得併科新臺幣1 百萬元以下罰金。
前五項之未遂犯罰之。


司法院資訊處製作；財團法人民間司法改革基金會備份。
